---
title: "Organizar listas"
author: "Elizabeth Cattaneo"
date: "9/12/2022"
output: html_document
---

```{r setup, include=FALSE}
knitr::opts_chunk$set(echo = TRUE)
```

**OBJETIVO**

1) Unificar estructura de la lista (Legajo en algunos turnos tiene /)
2) Separar los alumnos en 3 listas:
* promoción
* 2do parcial
* parcial integrador

Las listas de las comisiones 1, 3 y 5 no tienen barra en el Legajo, las demás comisiones si.
Importo por separado las listas de los turnos donde legajo tiene / y donde no para editar solo los Legajos que corresponde. Luego uno las 2 listas.

```{r}
# importo librerias
library(readxl)
library(dplyr)
```

```{r}
# importo datos a corregir
lista <- read_xlsx("lista2P_2022.xlsx", col_names = T)
```

```{r}
str(lista)
```

```{r}
# elimino / de Legajo y creo LEGAJO
lista$LEGAJO <- gsub("/", "", lista$Legajo)
```

```{r}
# elimino Legajo
lista <- lista %>% 
  select(- Legajo)
```

```{r}
# reordeno variables
lista <- lista %>% 
  select(1,2,5,3,4)
```

```{r}
# importo listas con Legajo ok
listaLMV <- read_xlsx("ListaLMV.xlsx", col_names = T)
```

```{r}
# unifico nombre variables
listaLMV <- listaLMV %>% 
  rename(LEGAJO = Legajo)
```

```{r}
# uno las listas
lista2P <- rbind(lista, listaLMV)
```

```{r}
names(lista2P)
```

```{r}
# renombro las variables
lista2P <- lista2P %>% 
  rename(Comision = "Comisión",
         Apellido_y_Nombre = "Nombre y Apellido",
         Nota_julio = "1P-Julio",
         Condicion_julio = "cond 1P-Julio" 
         )
```

Utilizando la variable Condicion_julio armo las listas según la condición de los alumnos.





